臺灣高雄地方法院刑事判決　　　　　　　96年度易字第3245號
公　訴　人　臺灣高雄地方法院檢察署檢察官
被　　　告　乙○○
上列被告因家暴傷害罪案件，經檢察官聲請以簡易判決處刑（96
年度偵字第16629 號），本院高雄簡易庭認不應逕以簡易判決處
刑（96年度簡字第3811號），移由本院刑事庭改依通常程序審理
，嗣因被告就被訴事實為有罪之陳述，本院並聽取當事人之意見
後，改依簡式審判程序進行，判決如下：
    主  文
乙○○違反法院依家庭暴力防治法第十四條第一項所為禁止實施
家庭暴力行為及禁止直接為騷擾行為之民事通常保護令裁定，處
有期徒刑參月，如易科罰金，以新臺幣壹仟元折算壹日。
    事  實
一、乙○○與甲○○原係同居男女朋友關係（2 人已於民國96年
    8 月1 日辦理結婚登記），彼此間具有家庭暴力防治法第3
    條第2 款所定之家庭成員關係。緣乙○○屢因細故即毆打並
    以言語恐嚇、辱罵甲○○，時有暴力傾向，甲○○乃向本院
    聲請保護令，經本院於96年5 月18日以96年度家護字第500
    號核發民事通常保護令在案，裁定：乙○○不得對甲○○實
    施身體或精神上之不法侵害行為；不得對甲○○為騷擾行為
    ；應遠離甲○○住所（地址：高雄市○○區○○路1 號5 樓
    之3 、高雄市○○區○○路1 號6 樓之3） 至少50公尺，有
    效期間為1 年。詎乙○○於收受上開保護令後，竟基於違反
    保護令之犯意，於96年6 月4 日凌晨4 時許，在甲○○位於
    高雄市○○區○○路1 號10樓之3 住處門口，基於傷害人身
    體之犯意，徒手毆打甲○○，致甲○○受有頭頂挫傷、右眼
    眼眶挫傷、左臀挫傷、左手臂挫傷等傷害（傷害部分業據撤
    回告訴），而違反上開民事通常保護令。
二、案經甲○○訴由高雄市政府警察局鹽埕分局報告臺灣高雄地
    方法院檢察署檢察官聲請簡易判決處刑。
    理  由
一、按本件被告乙○○所犯係死刑、無期徒刑、最輕本刑為3 年
    以上有期徒刑以外之罪，其於準備程序就前揭被訴事實為有
    罪之陳述，經受命法官告知簡式審判程序之旨，並聽取其與
    公訴人之意見後，本院認無不得或不宜改依簡式審判程序進
    行之處，爰依刑事訴訟法第273 條之1 第1 項、第284 條之
    1 ，裁定本件由受命法官獨任進行簡式審判程序，合先敘明
    。
二、上揭犯罪事實，業據被告於本院審理時坦承不諱，核與告訴
    人甲○○於警訊中指訴情節相符，並有臺灣高雄地方法院96
    年度家護字第500 號民事通常保護令、受理家庭暴力事件驗
    傷診斷書、危險評估量表（婚姻暴力版）、高雄市政府警察
    局鹽埕分局處理家庭暴力案件現場報告表在卷可佐（見警卷
    第7 至10、14至17頁），足認被告自白與事實相符。本件事
    證明確，被告犯行堪以認定。
三、按家庭成員間實施身體或精神上不法侵害之行為，即屬「家
    庭暴力」；又任何打擾、警告、嘲弄或辱罵他人之言語、動
    作或製造使人心生畏怖情境之行為，即屬「騷擾」，家庭暴
    力防治法第2 條第1 項、第3 項分別定有明文。本件被告傷
    害告訴人之行為，即構成家庭暴力防治法所稱身體上不法侵
    害，而屬該法第2 條第2 項之家庭暴力罪。本件被告收受上
    開保護令後，仍對告訴人為上開行為，違反本院依家庭暴力
    防治法第14條第1 項第1 款、第2 款、第4 款所定之禁止實
    施家庭暴力行為及直接對聲請人為騷擾行為之裁定已明，故
    核被告所為，係犯家庭暴力防治法第61條第1 款、第2 款、
    第4 款之違反保護令罪（公訴意旨就被告違反禁止實施家庭
    暴力行為部分，漏未論列家庭暴力防治法第61條第1 款、第
    4 款，尚有未合，應予補充）。又按通常保護令係依家庭暴
    力防治法第14條之規定所為之裁定，雖有違反上開保護令依
    同法第61條第1 款至第5 款數款應處罰之裁定情形，仍應認
    係一個違反保護令罪，併予敘明。
四、爰審酌被告曾對於告訴人多次實施不法侵害之行為，業經本
    院以96年度家護字第100 號民事通常保護令裁定在案，猶不
    知悔改，竟仍漠視法院核發之保護令，對告訴人施以家庭暴
    力及騷擾，使告訴人生活於受騷擾、侵害之陰影下，行為至
    為不當，其所為自應受有相當程度之刑事非難，惟念及被告
    於犯後即能坦承犯行，且與告訴人達成和解，並獲得告訴人
    之諒解，業據告訴人到庭供述明確（見本院96年度易字第32
    45號卷第14、15頁）及其犯罪之動機、目的、手段、智識程
    度、生活狀況等一切情狀，量處如主文所示之刑，並斟酌被
    告所犯情節及被告係高中畢業、目前無業、經濟狀況小康等
    情，有警詢筆錄1 份足稽，諭知如主文所示易科罰金之折算
    標準，以資懲儆。又被告之犯罪時間在96年4 月24日以後，
    不符中華民國96年罪犯減刑條例之規定，併此敘明。
五、公訴意旨另以：被告乙○○於96年6 月4 日凌晨4 時許，在
    甲○○位於高雄市○○區○○路1 號10樓之3 住處門口，竟
    基於傷害人身體之犯意，徒手毆打甲○○，致甲○○受有頭
    頂挫傷、右眼眼眶挫傷、左臀挫傷、左手臂挫傷等傷害，因
    認被告此部分另涉犯刑法第277 條之傷害罪嫌等語。然按告
    訴乃論之罪，告訴經撤回者者，法院應諭知不受理之判決，
    刑事訴訟法第303 條第3 款定有明文。經查，告訴人甲○○
    已於96年7 月5 日具狀撤回傷害告訴，有撤回告訴狀1 紙附
    卷可稽（見本院簡字卷第7 、8 頁），是此部分原應為不受
    理判決之諭知，惟因傷害部分與前開論罪科刑部分，具有想
    像競合犯之裁判上一罪關係，本院依審判不可分原則，爰不
    另為不受理之諭知，併予說明。
據上論斷，應依刑事訴訟法第273 條之1 第1 項、第284 條之1
、第299 條第1 項前段，家庭暴力防治法第61條第1 款、第2 款
、第4 款，刑法第11條前段、第41條第1 項前段，判決如主文。
本案經檢察官丙○○到庭執行職務。
中　　華　　民　　國　　96　　年　　10　　月　　31　　日
                  刑事第二庭    法　官  錢衍蓁
以上正本證明與原本無異。
如不服本判決應於收受本判決後10日內向本院提出上訴書狀，並
應敘述具體理由，如未敘述上訴理由者，應於上訴期間屆滿後20
日內補提理由書狀於本院（均須按他造當事人之人數附繕本）「
切勿逕送上級法院」。
中　　華　　民　　國　　96　　年　　10　　月　　31　　日
　　　　　　　　　　　　　　　　書記官  秦富潔
附錄本判決論罪科刑所依據之法條
家庭暴力防治法第61 條
違反法院依第十四條第一項、第十六條第三項所為之下列裁定者
，為本法所稱違反保護令罪，處3 年以下有期徒刑、拘役或科或
併科新臺幣十萬元以下罰金：
一、禁止實施家庭暴力。
二、禁止騷擾、接觸、跟蹤、通話、通信或其他非必要之聯絡行
    為。
三、遷出住居所。
四、遠離住居所、工作場所、學校或其他特定場所。
五、完成加害人處遇計畫。
